【裁判字號】    90,易,608
【裁判日期】    900824
【裁判案由】    妨害自由
【裁判全文】
臺灣嘉義地方法院刑事判決                            九十年度易字第六八號
    公  訴  人  臺灣嘉義地方法院檢察署檢察官
    被      告  乙○○
右列被告因妨害自由案件，經檢察官提起公訴（八十九年度偵字第六二八一號），本
院判決如左：
    主  文
乙○○以加害身體之事恐嚇他人，致生危害於安全，處罰金仟元，如易服勞役，以
佰元折算壹日。
    事  實
一、乙○○因與同村居民甲○○，就是否將守望崗亭設置於乙○○宅前一事生有怨隙
    ，竟於民國八十九年九月十九日下午六時四十分許，至嘉義縣六腳鄉永賢村一四
    三號甲○○宅前，與甲○○發生爭吵後，對甲○○恫稱：「要打得你跪下、要打
    斷你的腳」等加害他人身體之事等言語恐嚇，致甲○○心生畏懼，足生損害於甲
    ○○之安全。
二、嗣經甲○○訴由嘉義縣警察局朴子分局報告臺灣嘉義地方法院檢察署檢察官偵查
    起訴。
    理  由
一、訊據被告乙○○固坦承有於右揭時日說「要打得你跪下、要打斷你的腳」一情不
    諱，然矢口否認涉有恐嚇犯行，辯稱：當日係因有小狗跑到我家去小便，我當時
    是要追小狗，說要打小狗，對不是對甲○○說，當日也沒有和甲○○吵架云云（
    審判卷第十八頁）。惟查：被告如何於右揭時、地恐嚇告訴人甲○○等情，業據
    告訴人迭於警訊、偵審中指訴、並陳明該恐嚇言語心生畏懼等情甚詳，復經證人
    丙○○於警訊時、審理中證述：有聽到被告說有打斷你的腳等語（審判卷第九頁
    ），證人蔡榮華於偵查中證稱：有看到乙○○、甲○○在吵架（偵卷第廿四頁）
    ；參以被告於偵查中辯稱：係出去找我父親、在米店前找到我父親（偵卷第廿四
    頁反面），然於審理中辯稱：是在家追罵小狗云云，前後所辯顯有矛盾之處；末
    參以被告與告訴人業於九十年七月廿六日達成和解，在調解書中保證就因衝動之
    口角言語，有所悔意，保證不再犯等情，此有嘉義縣六腳鄉調解委員會調解筆錄
    一份在卷可憑（審判卷第十三頁），益證被告恐嚇犯行明確。是被告前開所辯無
    非事後卸責之詞，委無足採，本件事證明確，被告犯行堪予認定。
二、核被告所為，係犯刑法第三百零五條恐嚇危害安全罪。爰審酌被告犯罪之動機、
    目的、手段，及未曾受有期徒刑以上刑之執行之素行（此有臺灣嘉義地方法院檢
    察署刑案資料查註紀錄表、臺灣高等法院被告全國前案紀錄表各一份在卷可憑）
    、生活狀況、智識程度、犯罪所生之危害，及犯罪後否認犯行之態度等一切情狀
    ，量處如主文所示之刑，並諭知易服勞役之折算標準。
據上論斷，應依刑事訴訟法第二百九十九條第一項前段，刑法第三百零五條、第四十
二條第二項，罰金罰鍰提高標準條例第一條前段、第二條，判決如主文。
本案經檢察官陳連發到庭執行職務。
中      華      民      國    九十      年      八      月    二十四    日
                                      臺灣嘉義地方法院刑事第三庭
                                          法  官    蔡  廷  宜
右正本證明與原本無異。
如不服本判決，應於判決送達後十日內，向本院提出上訴狀。
中      華      民      國    九十      年      八      月    二十四    日
                                          書記官    尹  玉  琪
刑法第三百零五條：
以加害生命、身體、自由、名譽、財產之事，恐嚇他人致生危害於安全者，處二年以
下有期徒刑、拘役或三百元以下罰金。


司法院資訊處製作；財團法人民間司法改革基金會備份。
